臺灣新竹地方法院刑事宣示判決筆錄
110年度訴字第523號
公  訴  人  臺灣新竹地方檢察署檢察官
被      告  許尚豪



上列被告因偽造文書案件，經檢察官提起公訴（109年度偵字第5
395號）後，聲請本院改依協商程序而為判決，本院於民國110年
11月9日下午4時在本院刑事第二法庭宣示判決，出席職員如下：
                              法  官  黃沛文
                              書記官  林欣緣
法官起立朗讀判決主文、犯罪事實要旨、處罰條文，及告以上訴
限制、期間並提出上訴狀之法院，且諭知記載其內容：
一、主  文：
    許尚豪犯侵占遺失物罪，處罰金新臺幣伍仟元，如易服勞役
    ，以新臺幣壹仟元折算壹日；又犯行使偽造私文書罪，累犯
    ，處有期徒刑參月，如易科罰金，以新臺幣壹仟元折算壹日
    ；又犯詐欺取財罪，累犯，處拘役肆拾伍日，如易科罰金，
    以新臺幣壹仟元折算壹日。
　　未扣案價值相當於新臺幣壹仟元之犯罪所得即網銀國際遊戲
    點數沒收，於全部或一部不能沒收或不宜執行沒收時，追徵
    其價額。
二、犯罪事實要旨：
　㈠許尚豪於民國108年5月下旬至同年6月下旬間某日，在林世明
    位於新竹市○區○○街00號住處前，拾獲林世明遺失之第一商
    業銀行股份有限公司（下稱第一銀行）卡號4695**********
    08號（卡號詳卷）之簽帳信用卡後，明知該信用卡係他人遺
    失於該處之物，竟意圖為自己不法之所有，基於侵占離本人
    所持有之物之犯意，將之取走而侵占入己。
　㈡許尚豪基於行使偽造準私文書犯意，於如附表一所示之時間
    ，在不詳地點連結網際網路，登入Google網路商店，輸入上
    開林世明之第一銀行簽帳信用卡卡號、有效期限及驗證碼等
    資料，以表示林世明同意線上刷卡驗證之意，致該網路商店
    陷於錯誤認係林世明本人消費，而獲得提供驗證服務之利益
    ，足生損害於林世明、該網路商店及第一銀行對於信用卡電
    子消費管理之正確性。
　㈢許尚豪基於意圖為自己不法所有之詐欺取財犯意，於如附表
    二所示之時間，前往桃園市○○區○○路000號OK便利商店台鐵
    埔心門市（下稱埔心門市），佯為持卡人林世明本人，以免
    簽名刷卡付費之方式，盜刷上開信用卡，消費如附表二所示
    之金額，致該超商店員陷於錯誤，誤信許尚豪為真正持卡人
    ，而同意其刷卡消費並交付所選購之商品即價值相當於新臺
    幣1000元之網銀國際遊戲點數（附表二編號2、3部分因交易
    失敗而未遂）。
四、處罰條文：
　　刑法第337條、第216條、第220條第2項、第210條、第339條
    第1項、第2項。
五、協商判決除有刑事訴訟法第455條之4第1項第1款於本訊問程
    序終結前，被告撤銷協商合意或檢察官撤回協商聲請者；第
    2款被告協商之意思非出於自由意志者；第4款被告所犯之罪
    非第455條之2第1項所定得以協商判決者；第6款被告有其他
    較重之裁判上一罪之犯罪事實者；第7款法院認應諭知免刑
    或免訴、不受理者情形之一，及違反同條第2項「法院應於
    協商合意範圍內為判決；法院為協商判決所科之刑，以宣告
    緩刑或2年以下有期徒刑、拘役或罰金為限」之規定者外，
    檢察官與被告均不得上訴。
六、如有前項得上訴之情形，得自收受宣示判決筆錄送達之日起
    20日內，向本院提出上訴書狀，上訴於第二審法院。
本案經檢察官陳榮林提起公訴，檢察官邱宇謙到庭執行職務。
中　　華　　民　　國　　110 　年　　11　　月　　9 　　日
                  刑事第九庭  書記官  林欣緣
                              法  官  黃沛文
以上正本證明與原本無異。
中　　華　　民　　國　　110 　年　　11　　月　　9 　　日
                              書記官  林欣緣
附錄本案論罪科刑法條：
中華民國刑法第337條
意圖為自己或第三人不法之所有，而侵占遺失物、漂流物或其他
離本人所持有之物者，處1萬5千元以下罰金。

中華民國刑法第216條
行使第210條至第215條之文書者，依偽造、變造文書或登載不實
事項或使登載不實事項之規定處斷。

中華民國刑法第220條
在紙上或物品上之文字、符號、圖畫、照像，依習慣或特約，足
以為表示其用意之證明者，關於本章及本章以外各罪，以文書論
。
錄音、錄影或電磁紀錄，藉機器或電腦之處理所顯示之聲音、影
像或符號，足以為表示其用意之證明者，亦同。

中華民國刑法第210條
偽造、變造私文書，足以生損害於公眾或他人者，處5年以下有
期徒刑。

中華民國刑法第339條
意圖為自己或第三人不法之所有，以詐術使人將本人或第三人之
物交付者，處5年以下有期徒刑、拘役或科或併科50萬元以下罰
金。
以前項方法得財產上不法之利益或使第三人得之者，亦同。
前二項之未遂犯罰之。

附表一
編號 時間 特約商店 交易項目 備註 1 108年6月11日凌晨2時4分許 Google網路商店 驗證服務 交易成功 2 108年6月11日凌晨2時24分許 Google網路商店 驗證服務 交易成功 3 108年6月11日上午8時許 Google網路商店 驗證服務 交易成功 4 108年6月11日上午8時9分許 Google網路商店 驗證服務 交易成功 

附表二
編號 時間 特約商店 金額 （新臺幣） 交易項目 備註 1 108年6月11日上午10時8分許 埔心門市 1000元 遊戲點數 交易成功 2 108年6月11日上午10時18分許 埔心門市 3000元 遊戲點數 交易失敗 3 108年6月11日上午10時20分許 埔心門市 1000元 遊戲點數 交易失敗